【裁判字號】    99,易,388
【裁判日期】    991111
【裁判案由】    恐嚇
【裁判全文】
臺灣基隆地方法院刑事判決               99年度易字第388號
公  訴  人  臺灣基隆地方法院檢察署檢察官
被      告  乙○○
            庚○○
            甲○○
            己○○
            丁○○
上5 人共同
選任辯護人  柯士斌律師
上列被告因恐嚇案件，經檢察官提起公訴（99年度偵字第2072號
），本院判決如下︰
    主  文
乙○○、庚○○、甲○○、己○○、丁○○均無罪。
    理  由
一、公訴意旨略以：被告乙○○、己○○、庚○○、甲○○、丁○○因金錢問題欲尋找張春渝無著，遂基於恐嚇之犯意聯絡
    ，由被告己○○、庚○○與丁○○於民國98年8 月6 日下午
    4 時許，一同前往位於基隆市○○區○○路36巷102 弄53號
    1 樓之「麗景江山」房屋銷售招待所（下稱售屋招待所），
    向現場負責人戊○○表示其夫張春渝積欠「小苗」新台幣20
    萬元，此行係替「小苗」催討債務，因招待所內遍尋張春渝
    無著，復要求聯繫未果，被告己○○便拍桌向戊○○恫稱：
    「妳要報警就去報啊」、「如果讓我遇到張春渝，我就要押
    走妳先生」、「我帶幾個人來這邊，看妳要怎麼做生意」等
    語，以將對戊○○親屬、財產惡害相加之意思恫嚇戊○○，
    使之心生畏懼，足生危害於安全；被告己○○及庚○○則分
    別以「張春渝如果出了麗景江山的拱門，要小心一點」、「
    不要在麗景江山外面逮到人」等惡害相加之言詞恐嚇戊○○
    ，益使畏懼加深；被告乙○○與甲○○於同日下午5 時22分
    許，進入該售屋招待所，被告乙○○向戊○○恫稱：「最好
    小心一點」、「妳可以叫妳老公不要出門，不要讓我逮到」
    等語，被告甲○○繼之對戊○○恫稱：「妳叫妳老公出來，
    妳一個女人家說什麼」等語，加深戊○○之恐懼，被告己○○、庚○○及丁○○在旁亦同時對戊○○吆喝「對啊」助勢
    ，更使戊○○畏懼加深，因認被告乙○○、庚○○、甲○○
    、己○○、丁○○涉犯刑法第305 條之恐嚇危害安全罪等情
    。
二、按犯罪事實應依證據認定之，無證據不得認定犯罪事實；又
    不能證明被告犯罪者，應諭知無罪之判決，刑事訴訟法第
    154 條第2 項、第301 條第1 項分別定有明文。復按告訴人
    之告訴，係以使被告受刑事訴追為目的，是其陳述是否與事
    實相符，仍應調查其他證據以資審認；又事實之認定，應憑
    證據，如未能發現相當證據，或證據不足以證明，自不能以
    推測或擬制之方法，為裁判基礎；且認定不利於被告之事實
    須依積極證據，苟積極證據不足為不利於被告事實之認定時
    ，即應為有利於被告之認定；另認定犯罪事實所憑之證據，
    雖不以直接證據為限，間接證據亦包括在內，然而無論直接
    證據或間接證據，其為訴訟上之證明，須於通常一般之人均
    不致有所懷疑，而得確信其為真實之程度者，始得據為有罪
    之認定，倘其證明尚未達到此一程度，而有合理之懷疑存在
    ，無從使事實審法院得為有罪之確信時，即應由法院為諭知
    被告無罪之判決（最高法院52年台上字第1300號、40年台上
    字第86號、30年上字第816 號、76年台上字第4986號分別著
    有判例可資參照）。
三、檢察官起訴被告乙○○、庚○○、甲○○、己○○、丁○○
    涉犯上開罪嫌，係以證人即告訴人戊○○、售屋招待所之職
    員吳文達、許美惠之證詞、被告乙○○、庚○○、甲○○、
    己○○、丁○○之供述及售屋招待所現場錄影畫面翻拍照片
    為其論據。
四、訊據被告庚○○、己○○及丁○○固坦承其等於98年8 月6
    日下午4 時許，一同前往上開售屋招待所，且被告己○○曾
    向戊○○稱「明天我帶一票兄弟來這裡坐」，復與戊○○發
    生爭吵等情；而被告乙○○及甲○○坦承其等於同日下午5
    時22分許，一同抵達該售屋招待所，被告乙○○向戊○○提
    及張春渝先前與被告乙○○之業務往來關係等情；惟均堅決
    否認有何恐嚇犯行，被告乙○○辯稱其從事房屋銷售之工作
    ，當日邀約被告庚○○、甲○○前往「麗景江山社區」看房
    子，被告庚○○、己○○與丁○○先行抵達前開售屋招待所
    ，因其先前與張春渝為同事關係，其遂向戊○○提及其與張
    春渝業務往來經過，其未恐嚇戊○○，亦未向戊○○稱「最
    好小心一點」、「妳可以叫妳老公不要出門，不要讓我逮到
    」等語；被告庚○○辯稱其與被告乙○○相約前往「麗景江
    山社區」看房子，與綽號「小苗」之苗為國無關，因其聽見
    被告己○○與苗為國通電話，始向戊○○順口提及張春渝積
    欠苗為國款項之事，惟其未要求張春渝或戊○○償還欠款，
    其未恐嚇戊○○，亦未向戊○○稱「不要在麗景江山外面逮
    到人」等語；被告甲○○辯稱其不認識苗為國，當日前往售
    屋招待所之目的係看房子，因其聽聞被告乙○○在招待所內
    ，向戊○○提及被告乙○○先前與張春渝之業務往來情形，
    始對戊○○表示張春渝應出面說明清楚，並無恐嚇行為，亦
    未對戊○○稱「妳叫妳老公出來，妳一個女人家說什麼」等
    語；被告己○○辯稱其陪同被告庚○○前往「麗景江山社區
    」看房子時，曾撥打電話予苗為國，表示如在該社區購買房
    子，將委由苗為國進行裝潢，苗為國聽其提及「麗景江山社
    區」，遂向其表示因張春渝積欠苗為國金錢，如其在該社區
    內看見張春渝，即請張春渝與苗為國聯絡，其進入前開售屋
    招待所時，戊○○上前招呼，其與被告庚○○表示欲等朋友
    到場，戊○○向其等表示如其等不看房子即應離開，其認戊○○態度不佳，遂拍桌子並向戊○○稱「明天我帶一票兄弟
    來這裡坐」，要求戊○○改善口氣，並與戊○○發生爭吵，
    其無恐嚇之意等情；被告丁○○證稱當日其與被告己○○前
    往售屋招待所，協助測量房屋，其不認識被告乙○○、庚○○、甲○○及戊○○、張春渝、苗為國，當日其未與戊○○
    對話，亦無恐嚇之行為等情。經查：
（一）被告庚○○、己○○及丁○○於98年8 月6 日下午4 時許
      ，一同前往上開售屋招待所，之後，被告乙○○與甲○○
      於同日下午5 時22分許，亦進入該售屋招待所等情，業據
      被告乙○○、庚○○、甲○○、己○○、丁○○於警詢、
      偵查及本院審理時坦承不諱（見臺灣基隆地方法院檢察署
      99年度偵字第2072號偵查卷第6 、11、12、17、22、28、
      92至95頁，本院99年9 月23日準備程序筆錄第2 至5 頁）
      ，復經證人戊○○、吳文達及許美惠證述在卷（見前開偵
      查卷第31至32、80至82頁），並有現場監視器錄影畫面翻
      拍照片附卷可稽（見前開偵查卷第34至37頁），上情應堪
      認定。
（二）被告己○○於前開時間抵達售屋招待所後，曾在該招待所
      內，拍桌並對戊○○稱「明天我帶一票兄弟來這裡坐」等
      語，業經被告己○○坦認無誤（見前開偵查卷第23至24、
      95頁，本院99年9 月23日準備程序筆錄第4 頁、審判筆錄
      第16頁），並經證人戊○○、許美惠證述明確（見前開偵
      查卷第31頁反面、第45、81、82頁），復據本院當庭勘驗
      現場錄影畫面無誤（見本院99年10月11日準備程序筆錄第
      16頁），堪以認定。惟被告己○○辯稱其係因不滿戊○○
      要求其與被告庚○○、丁○○離去，始在氣憤下對戊○○
      為上開言詞，其無恐嚇之意等情（見前開偵查卷第23至24
      、95頁，本院99年9 月23日準備程序筆錄第4 至5 頁、審
      判筆錄第16頁），而被告己○○、庚○○、丁○○於前開
      時間進入售屋招待所時，戊○○隨即上前招呼，戊○○先
      詢問被告來意是否要看房子，被告庚○○即稱要找張春渝
      ，戊○○表示張春渝外出，並詢問被告找張春渝之目的，
      被告庚○○稱欲解決債務問題，戊○○聞後向被告稱「我
      們這邊是賣房子…你這樣子來，那我們那些客戶突然來不
      是不方便嗎？」被告己○○即拍桌子，並稱「明天我帶一
      票兄弟來這裡坐，我告訴妳」，遂與戊○○發生爭吵，戊○○在爭吵時仍向被告己○○稱「我5 點多有客戶來」，
      被告己○○即表示「我跟妳講，妳講話這麼機八喔，莫名
      其妙」，經吳文達上前調解後，被告己○○與戊○○始停
      止爭吵，被告己○○復向戊○○稱「妳跟我老大講話客氣
      一點，莫名其妙」等語，業經本院勘驗在卷（見本院99年
      10月11日準備程序筆錄第14至17頁），足見被告己○○確
      係在戊○○表示被告前往售屋招待所將影響售屋後，始向
      戊○○稱「明天我帶一票兄弟來這裡坐」，則被告己○○
      辯稱其因不滿戊○○要求其等離去，始為上開言詞等情，
      尚非無據，是被告己○○是否確有恐嚇犯意，即非無疑。
      又被告乙○○、庚○○、甲○○、己○○、丁○○於98年
      8 月6 日下午5 時52分許離開售屋招待所後，該社區總幹
      事馮在朝於同日下午6 時6 分許，進入該招待所，向戊○○與吳文達詢問被告乙○○、庚○○、甲○○、己○○、
      丁○○先前在售屋招待所之情形，戊○○向馮在朝指述遭
      被告恐嚇要帶人至招待所，吳文達則向馮在朝稱「我說句
      公道話…就是剛來的時候，是那國興、小蔡跟那個弟弟，
      他們先到的…他們就講小嬨啦，意思是說，意思是講說你
      怎麼口氣那麼不好啦」，已據本院勘驗屬實（見本院99年
      10月11日審判筆錄第59至60頁），可見吳文達亦認被告己○○係對戊○○之說話口氣表示不滿，始為前述言詞；參
      以被告己○○向戊○○稱「明天我帶一票兄弟來這邊坐」
      等語後，即與戊○○發生爭吵，且被告己○○在爭吵中向
      戊○○表示「妳講話這麼機八喔，莫名其妙」，復要求戊○○說話客氣一些等語，已如前述，亦徵被告己○○辯稱
      其因不滿戊○○要求其等離去，始在氣憤下為前開言詞等
      情，應屬可信，是難逕認被告己○○確有將加惡害之旨通
      知戊○○之恐嚇犯意。
（三）按刑法第305 條所謂「致生危害於安全」，係指受惡害之
      通知者，因其恐嚇，生安全上之危險與實害而言（最高法
      院26年渝非字第15號判例可資參照）。證人戊○○雖證稱
      其因聽聞被告己○○稱「明天我帶一票兄弟來這邊坐」，
      及被告乙○○、庚○○、甲○○、己○○、丁○○於上開
      時間前往售屋招待所而深感恐懼等情（見前開偵查卷第45
      至46、81至82頁），然查：
    1.被告己○○、庚○○及丁○○於前開時間進入售屋招待所
      時，係坐在招待所門前擺設之圓桌旁，戊○○上前招呼後
      ，因被告庚○○表示欲找社區總幹事，戊○○即自圓桌旁
      走回較近屋內之電腦桌旁撥打電話，因總幹事外出，戊○○始出言詢問被告來意，進而以上述言詞表示被告可能妨
      礙售屋，待被告己○○拍桌並向戊○○稱「明天我帶一票
      兄弟來這邊坐」後，戊○○即自電腦桌後之椅子起身，走
      向被告己○○、庚○○及丁○○所坐之圓桌旁，並以較高
      之聲調對被告己○○稱「好啊，我也跟你說好，我說真的
      」，被告己○○表示「莫名其妙」，戊○○復稱「我也跟
      你說好」，2 人隨即發生爭吵等情，業經本院勘驗在卷（
      見本院99年10月11日準備程序筆錄第13至16頁），堪見戊○○聽聞被告己○○拍桌並稱「明天我帶一票兄弟來這邊
      坐」等語後，即自距被告己○○所在位置較遠處，走向被
      告己○○所在位置，復對被告己○○高聲稱「好啊」等語
      ，尚難逕認戊○○確因被告己○○上開動作及言詞而心生
      畏懼。又被告己○○與戊○○因吳文達之調解而停止爭吵
      後，被告己○○、庚○○及丁○○仍坐在前開招待所門前
      之圓桌旁，戊○○於同日下午4 時56分至5 時3 分期間，
      隨意進出售屋招待所，並與許美惠交談，復接聽行動電話
      聊天等情，此有本院勘驗結果在卷可稽（見本院99年10月
      11日準備程序筆錄第18頁），可見戊○○聽聞被告己○○
      所為前開言詞後，舉止正常，無哭泣或逃離現場之情形，
      亦難認證人戊○○所稱其因被告己○○所為前揭言詞而深
      感恐懼等情為可採。
    2.另被告庚○○於同日下午5 時4 分許，向戊○○表示被告
      乙○○隨後將抵達現場後，戊○○走至售屋招待所之門邊
      朝外觀看，復返回屋內電腦桌後坐下，並在屋內走動，戊○○於同日下午5 時17分許，再次向被告庚○○詢問來意
      ，當被告庚○○提及苗為國時，戊○○自電腦桌後起身，
      走至屋內圓桌旁，坐在被告庚○○之對面，與被告庚○○
      對話等情，業經本院勘驗在卷（見本院99年10月11日準備
      程序筆錄第19至23頁），足見行動未遭限制之戊○○知悉
      被告乙○○將到場後，仍未設法逃離現場，反而主動與被
      告庚○○交談，復自較遠離被告庚○○等人之電腦桌後，
      走至被告庚○○等人所坐圓桌旁，與被告庚○○對話，亦
      堪信戊○○未因被告己○○前開行為，而對被告己○○、
      庚○○及丁○○心生畏懼。再者，被告乙○○與甲○○於
      同日下午5 時22分許，進入售屋招待所後，被告乙○○向
      戊○○提及其先前與張春渝業務往來之情形，其間一名著
      警察制服之員警於同日下午5 時32分許，抵達該售屋招待
      所之門口，被告己○○、庚○○分別起身與該名員警對話
      後，被告庚○○打斷被告乙○○與戊○○之對話，要求被
      告乙○○提供身分證供員警查驗，被告乙○○取出證件，
      仍繼續與戊○○談論與張春渝之往來情形，該名員警於同
      日下午5 時35分許，站在屋內圓桌旁與戊○○對話，被告
      乙○○遂詢問戊○○是否報警，經戊○○否認，該員警於
      同日下午5 時36分許離去等情，此有本院勘驗結果供參（
      見本院99年10月11日準備程序筆錄第25、30至33頁），堪
      見員警係在被告己○○向戊○○稱「明天我帶一票兄弟來
      這裡坐」等語後始到場，且員警到場時，被告乙○○、庚○○、甲○○、己○○、丁○○均在現場，果若戊○○確
      因被告己○○所為前揭動作或言詞，或對被告乙○○、庚○○、甲○○、己○○、丁○○在場之情形感到恐懼，衡
      情，戊○○應在員警到場後，立即向員警指述其遭恐嚇、
      威脅或為求救舉動，然戊○○均未為之，反而繼續與被告
      乙○○對話，顯與常情不符，自難認證人戊○○所稱其因
      被告己○○所為上揭言詞，及對被告乙○○、庚○○、甲○○、己○○、丁○○在場一節感到恐懼等情為可信。
    3.證人戊○○指稱其因被告乙○○、庚○○、甲○○、己○○、丁○○於上述時間前往售屋招待所之行為而心生畏懼
      ，並因而至精神科就診等語（見前開偵查卷第82頁），且
      戊○○於本院審理時，提出之診斷證明書固記載其患有重
      鬱症等情，惟馮在朝於98年8 月6 日下午前往售屋招待所
      了解情形時，戊○○即向馮在朝自稱其患有重度憂鬱症，
      復提出相關資料供馮在朝閱覽，此有本院勘驗結果附卷可
      參（見本院99年10月11日準備程序筆錄第58、59頁），堪
      認戊○○於98年8 月6 日前即患有憂鬱症等精神疾病，縱
      使戊○○於98年8 月6 日後，確曾前往精神科就醫，亦難
      逕認即係因被告乙○○、庚○○、甲○○、己○○、丁○○於上述時間前往售屋招待所之行為所致，復參酌前述戊○○之現場反應等情，已難認戊○○確因被告乙○○、庚○○、甲○○、己○○、丁○○之行為而心生畏懼，參酌
      首揭所述，自與刑法第305 條所定「致生危害於安全」之
      要件不合。
（四）另按刑法第305 條之恐嚇罪，所稱以加害生命、身體、自
      由、名譽、財產之事，恐嚇他人者，係指以使人生畏怖心
      為目的，而通知將加惡害之旨於被害人而言（最高法院52
      年台上字第751 號判例可資參照）。經查：
    1.被告己○○於前開時、地，確曾向戊○○稱「妳告我啊」
      、「妳報警啊」一節，業經被告己○○坦認無誤（見本院
      99年9 月23日準備程序筆錄第4 頁），並有本院勘驗結果
      供參（見本院99年10月11日準備程序筆錄第17頁），然被
      告己○○辯稱因其自認無恐嚇戊○○之行為，始對戊○○
      表示要報警就去報等情（見本院99年9 月23日準備程序筆
      錄第4 頁），而戊○○於聽聞被告己○○稱「明天我帶一
      票兄弟來這裡坐」後，與被告己○○發生爭吵，吳文達隨
      即上前調解，戊○○當場指稱被告己○○對其恐嚇，被告
      己○○聞言始向戊○○表示「我恐嚇妳，妳告我啊」、「
      妳可以告我啊，我恐嚇妳什麼，妳告我啊」、「妳賣房子
      不是就是要人家看，莫名其妙，妳報警啊」等語，業經本
      院勘驗屬實（見本院99年10月11日審判筆錄第17頁），足
      見被告己○○所辯因其自認無恐嚇行為，始向戊○○為上
      述言詞等情，應屬可採；又被告己○○未對戊○○表示若
      戊○○報警，將對戊○○為何不利行為，自難認被告己○○已對戊○○為惡害之通知，參酌首揭所述，即與恐嚇罪
      之要件不符。
    2.另被告庚○○於前揭時、地，曾對戊○○稱「妳說妳不知
      道不負責，就會被人家打」等情，業經被告庚○○供承在
      卷（見本院審判筆錄第16頁），惟被告庚○○辯稱其係好
      意提醒戊○○不要亂說不知道之事情，這樣會被人家打等
      情（見本院審判筆錄第16頁），而被告庚○○於上開時、
      地，向戊○○提及張春渝之債務問題後，戊○○表示不清
      楚，被告庚○○即稱被告乙○○隨即將到現場說明細節，
      並向戊○○稱「所以我就說妳不要講話嘛，等等他們人來
      ，人來了看看怎麼處理，對不對？這妳不知道就不知道，
      妳不知道就不要去管那麼多了，妳說妳不知道不負責，就
      會被人家打」等語，此有本院勘驗結果供參（見本院99年
      10月11日審判筆錄第15、19頁），可見被告庚○○係因戊○○表示不清楚張春渝之債務情形，始要求戊○○不要亂
      說，以避免衍生糾紛，亦徵被告庚○○辯稱其係好意提醒
      戊○○等情，應堪採信，尚難逕認被告庚○○有對戊○○
      恐嚇之行為。
    3.又被告乙○○、庚○○及甲○○於前開時間，抵達售屋招
      待所後，雖均向戊○○表示希望張春渝出面等情（見本院
      99年10月11日準備程序筆錄第36頁），然被告乙○○、庚○○及甲○○均未向戊○○表示若張春渝未出面，將對戊○○有何不利行為，且被告乙○○與戊○○談論其先前與
      張春渝之業務往來情形時，多次表示因戊○○不了解內情
      ，其始向戊○○說明事情經過，希望張春渝出面處理等情
      ，業經本院勘驗屬實（見本院99年10月11日準備程序筆錄
      第33至39頁），堪信被告甲○○辯稱因被告乙○○向戊○○提及先前業務往來關係，始表示應由張春渝出面說明等
      情（見本院審判筆錄第16頁），應屬可採，自難僅以被告
      乙○○、庚○○及甲○○於前揭時、地，向戊○○表示希
      望張春渝出面等語一節，逕認被告乙○○、庚○○、甲○○、己○○、丁○○有何恐嚇行為。
    4.再者，被告乙○○與戊○○對話期間，被告乙○○固多次
      口出「他媽的」、「幹你娘」等不雅用語等情，業經被告
      乙○○坦認無訛（見本院審判筆錄第16頁），復經本院勘
      驗在卷（見本院99年10月11日準備程序筆錄第34、39、40
      、41頁），惟被告乙○○辯稱上開言詞僅為口頭禪等情（
      見本院審判筆錄第16頁），且被告乙○○係於與戊○○對
      話時，在對話間夾雜上開不雅用語，此有上述勘驗結果供
      參，足見被告乙○○辯稱該等言詞為口頭禪等情，應屬可
      信，是檢察官以此逕指被告乙○○有對戊○○施以恐嚇行
      為等情，即非可採。
（五）證人戊○○固於偵查中證稱被告己○○於前開時、地對其
      恫稱「如果讓我遇到張春渝，我就要押走你先生」，被告
      己○○及庚○○均向其稱「張春渝如果出了麗景江山的拱
      門，要小心一點」、「不要在麗景江山外面逮到人」，被
      告乙○○則對其稱「最好小心一點」、「妳可以叫妳老公
      不要出門，不要讓我逮到」，被告庚○○、己○○及丁○○在旁說「對啊」等情（見前開偵查卷第81頁），證人吳
      文達證述其於前開時、地，聽見被告5 人中有人說要張春
      渝小心一點之類之言詞等情（見前開偵查卷第80頁），惟
      證人吳文達證稱其不知係何人在現場說要張春渝小心一點
      之言詞，其亦無法陳述該人當時之用語等情（見前開偵查
      卷第80頁），足見吳文達無法確認係何人在現場說出要張
      春渝小心一點之言詞，復無法明確陳述完整之言詞內容，
      僅表示其曾聽聞類似語意之言詞，自難逕認戊○○前開所
      述為有據。況被告庚○○於前揭時、地，雖曾向戊○○表
      示欲與張春渝見面，並提及張春渝與苗為國之債務問題，
      且被告乙○○到場後，亦與戊○○談論其先前與張春渝間
      業務往來關係，然被告乙○○、庚○○、甲○○、己○○
      、丁○○均無向戊○○稱「如果讓我遇到張春渝，我就要
      押走你先生」、「張春渝如果出了麗景江山的拱門，要小
      心一點」、「不要在麗景江山外面逮到人」、「最好小心
      一點」、「妳可以叫妳老公不要出門，不要讓我逮到」等
      語，業經本院當庭勘驗屬實（見本院99年10月11日準備程
      序筆錄第13至57頁），自難謂證人戊○○首揭指述為可信
      。
（六）綜上，被告庚○○、己○○、丁○○及乙○○、甲○○雖
      於前揭時間先後進入售屋招待所，被告己○○復在該招待
      所內，拍桌並對戊○○稱「明天我帶一票兄弟來這裡坐」
      等語，然自戊○○聽聞被告己○○所為上開言詞之反應觀
      之，難認戊○○已因被告己○○之言詞而心生畏懼；又經
      本院當庭勘驗現場錄影畫面後，被告庚○○及乙○○固曾
      向戊○○提及張春渝之債務及業務情形，惟被告庚○○、
      乙○○及甲○○均一再表示因戊○○對於張春渝之債務及
      業務情形不了解，應由張春渝親自出面說明等情，復未向
      戊○○表示將對張春渝為何不利行為，或如張春渝不出面
      ，將對戊○○為何種不利對待等語，亦無戊○○於偵查中
      指述之恐嚇情形，尚難僅以戊○○之指述，逕認被告曾對
      戊○○為恐嚇言詞；此外，復無其他積極證據足以證明被
      告乙○○、庚○○、甲○○、己○○及丁○○於上開時、
      地，曾對戊○○有何恐嚇行為，應認其等犯罪不能證明，
      即應諭知無罪之判決。
據上論斷，應依刑事訴訟法第301 條第1 項，判決如主文。
本案經檢察官丙○○到庭執行職務。
中    華    民    國    99    年    11    月    11    日
                  刑事第三庭法    官  邰婉玲
以上正本證明與原本無異。
如不服本判決應於收受送達後10日內向本院提出上訴書狀，並應
敘述具體理由；其未敘述上訴理由者，應於上訴期間屆滿後20日
內向本院補提理由書（均須按他造當事人之人數附繕本）「切勿
逕送上級法院」。
中    華    民    國    99    年    11    月    11    日
                            書 記 官  王惠萍

司法院資訊處製作；財團法人民間司法改革基金會備份。
